【裁判字號】    92,訴,1110
【裁判日期】    920924
【裁判案由】    毒品危害防制條例
【裁判全文】
臺灣彰化地方法院刑事判決                        九十二年度訴字第一一一號
    公  訴  人  臺灣彰化地方法院檢察署檢察官
    被      告  甲○○
右列被告因違反毒品危害防制條例案件，茲經檢察官提起公訴（九十二年度毒偵字第
一四三六號、第一八六三號），本院認有刑事訴訟法第二百七十三條之一第一項之情
形，而改依簡式審判程序判決如左：
    主      文
甲○○施用第一級毒品，處有期徒刑柒月；又連續施用第二級毒品，處有期徒刑陸月
。應執行有期徒刑壹年。
    事  實
一、甲○○前因施用毒品案件，經本院裁定移送觀察、勒戒後，認無繼續施用毒品之
    傾向，由臺灣彰化地方法院檢察署檢察官於民國（下同）九十一年十一月二十七
    日，以九十一年度毒偵字第二八三五號為不起訴處分確定。詎其仍不知悔改，於
    五年內，復基於施用第一級毒品海洛因之犯意，於九十二年三月二十日上午某時
    ，在雲林縣麥寮鄉天生贏家保齡球館廁所內，以將第一級毒品海洛因攙入香菸內
    ，點火加以吸食之方式，施用第一級毒品海洛因一次。另基於施用第二級毒品安
    非他命之概括犯意，自九十二年二月中旬起至同年四月十六日下午二時三十分止
    ，在上址，以將第二級毒品安非他命置放於鋁箔紙上，並以火加以燒烤使成氣體
    後吸食之方式；連續施用安非他命多次，平均約二天施用一次。嗣分別於九十二
    年三月二十三日上午十時許及同年四月十九日十四時許，為警採尿送驗，結果分
    別呈嗎啡及甲基安非他命陽性反應；與甲基安非他命陽性反應而查獲。經臺灣彰
    化地方法院檢察署檢察官聲請，本院以九十二年度毒聲字第一一三九號裁定移送
    觀察、勒戒後，認有繼續施用毒品之傾向，現在實施強制戒治中。
二、案經彰化縣警察局彰化分局報請台灣彰化地方法院檢察署檢察官偵查起訴，本院
    認有刑事訴訟法第二百七十三條之一第一項之情形，而改依簡式審判程序審理。
    理  由
一、按除被告所犯為死刑、無期徒刑、最輕本刑為三年以上有期徒刑之罪或高等法院
    管轄第一審案件者外，於前條第一項程序進行中，被告先就被訴事實為有罪之陳
    述時，審判長得告知被告簡式審判程序之旨，並聽取當事人、代理人、辯護人及
    輔佐人之意見後，裁定進行簡式審判程序；除簡式審判程序及簡易程序案件外，
    第一審應行合議審判，刑事訴訟法第二百七十三條之一第一項、第二百八十四條
    之一分別定有明文。本件被告甲○○所涉係死刑、無期徒刑、最輕本刑為三年以
    上有期徒刑之罪或高等法院管轄第一審案件以外之罪，並於本院行準備程序時就
    被訴事實為有罪之陳述，本院合議庭依前揭規定，經評議結果，裁定改由受命法
    官獨任行簡式審判程序，先予敘明。
二、右揭事實，業據被告甲○○於本院審理時坦承不諱，且其分別於九十二年三月二
    十三日及同年四月十九日為警採取之尿液，經檢驗結果確呈嗎啡與甲基安非他命
    陽性反應；及甲基安非他命陽性反應，有彰化縣衛生局九十二年三月三十一日煙
    檢字第九二０六０七號、九十二年四月二十八日煙檢字第九二０八０八號煙毒尿
    液檢驗成績書各一紙附卷可稽，被告之自白核與事實相符，堪以採信。再查被告
    曾因施用毒品案件，經本院裁定送觀察、勒戒後，認無繼續施用毒品之傾向，由
    臺灣彰化地方法院檢察署檢察官於九十一年十一月二十七日，以九十一年度毒偵
    字第二八三五號為不起訴處分確定等情，有該不起訴處分書、臺灣高等法院被告
    全國前案紀錄表及臺灣彰化地方法院檢察署刑案資料查註紀錄表在卷足憑。其於
    五年內再犯毒品危害防制條例第十條之罪，經裁定送觀察、勒戒後，認有繼續施
    用毒品傾向，有本院九十二年度毒聲字第一一三九號裁定及臺灣彰化看守所附設
    勒戒所九十二年七月二十八日彰所戒字第０九二０八０００二八號函送之有無繼
    續施用毒品傾向證明書一份附卷可參，被告犯罪事證明確，其前開犯行洵堪認定
    。
三、核被告所為，係犯毒品危害防制條例第十條第一項之施用第一級毒品罪及同條第
    二項之施用第二級毒品罪。被告為施用毒品持有第一、二級毒品，其持有之低度
    行為應為施用之高度行為吸收，均不另論罪。被告先後多次施用第二級毒品安非
    他命之犯行，時間緊接，所犯又係構成要件相同之罪名，顯係基於概括犯意為之
    ，應依連續犯規定論以一罪，並加重其刑。其前開所犯二罪間，犯罪構成要件不
    同，行為互殊，顯係基於個別犯意為之，應予分論併罰。又查被告係自九十二年
    二月中旬起至同年四月十六日下午二時三十分止，連續施用第二級毒品安非他命
    多次，而公訴人僅就被告於九十二年三月二十三日上午十時許及同年四月十九日
    下午二時許，先後施用第二級毒品安非他命二次之犯行提起公訴，該未經起訴之
    部分，與檢察官起訴之部分，因被告係基於概括之犯意而為之，具有連續犯之關
    係，屬裁判上之一罪，其一部起訴之效力及於全部，故本院自得併予審究，併此
    敘明。爰審酌被告前曾有施用毒品罪行，經送觀察勒戒後，猶不知悔改，再施用
    毒品不輟，不僅戕害自身健康，更辜負國家將之視為病人，並施以長時間之戒治
    處遇之苦心，惟其對他人權益之侵害仍屬有限，於本院審理中已坦承其犯行，及
    其犯罪目的、手段等一切情狀，量處如主文所示之刑，並定應執行刑。
據上論斷，應依刑事訴訟法第二百七十三條之一第一項、第二百九十九條第一項前段
，毒品危害防制條例第十條第一項、第二項，刑法第十一條前段、第五十六條、第五
十一條第五款，判決如主文。
本案經檢察官乙○○到庭執行職務。
中      華      民      國    九十二    年      九      月    二十四    日
                              臺灣彰化地方法院刑事第一庭
                                       法      官  簡  璽  容
右正本證明與原本無異。
如不服本判決，應於判決送達後十日內向本院提出上訴狀( 須附繕本 )。
                                       法院書記官  王  惠  嬌
中      華      民      國    九十二    年      九      月    二十五    日
毒品危害防制條例第十條
施用第一級毒品者，處六月以上五年以下有期徒刑。
施用第二級毒品者，處三年以下有期徒刑。


司法院資訊處製作；財團法人民間司法改革基金會備份。
